臺灣高雄地方法院刑事裁定
111年度聲字第1361號
聲  請  人  臺灣高雄地方檢察署檢察官
受  刑  人  黃榮得



上列聲請人因受刑人數罪併罰有二裁判以上，聲請定其應執行之
刑（111 年度執聲字第1097號），本院裁定如下：
    主  文
聲請駁回。
    理  由
一、本件聲請意旨略以：受刑人黃榮得因犯如附表所示之罪，先
    後經判決確定如附表，應依刑法第50條、第53條及第51條第
    5 款，定其應執行之刑，爰依刑事訴訟法第477 條第1 項聲
    請裁定定其應執行刑等語。
二、按依刑法第53條應依刑法第51條第5 款之規定，定其應執行
    之刑者，由該案犯罪事實最後判決之法院之檢察官，聲請該
    法院裁定之，刑事訴訟法第477 條第1 項定有明文。數罪併
    罰之裁定，以該案之犯罪事實最後判決法院為管轄法院，倘
    檢察官誤向非管轄法院聲請定應執行刑，法院即應為駁回之
    裁定。又所謂該案犯罪事實最後判決之法院，係指最後審理
    事實諭知判決之法院而言（最高法院101 年度台非字第280
    號判決意旨參照）。且此所謂最後判決之法院，係以判決時
    為準，不問其判決確定之先後（最高法院85年度台抗字第28
    9號裁定參照）。若檢察官所聲請之法院並非犯罪事實最後
    判決之法院，則該法院本無管轄權，該法院檢察署之檢察官
    向法院聲請定其應執行之刑，該法院即應從程序上駁回檢察
    官之聲請，始為適法。
三、經查，本件受刑人黃榮得所犯如附表所示之罪，經法院判決
    之日期分別如附表所示，其中附表編號8 所示之罪，係臺灣
    橋頭地方法院於111 年4月15日以110 年度簡字第1770號判
    決，並於111 年5月25日確定，此有前揭刑事判決、臺灣高
    等法院被告前案紀錄表在卷可稽。準此，本件受刑人所犯如
    附表所示之罪，其最後事實審法院為臺灣橋頭地方法院，並
    非本院，是檢察官應向臺灣橋頭地方法院聲請定其應執行刑
    ，始為適法，惟其竟向無管轄權之本院提出本件聲請，於法
    尚有未合，應予駁回。
四、依刑事訴訟法第220 條，裁定如主文。 
中　　華　　民　　國　　111 　年　　8 　　月　　18　　日
                  刑事第四庭    法　官  陳芷萱
以上正本證明與原本無異。
如不服本裁定，應於收受送達後5 日內向本院提出抗告狀。
中　　華　　民　　國　　111 　年　　8 　　月　　18　　日
　　　　　　　　　　　　　　　　書記官　林怡秀　　　　　
　　　　　　　　　
附表：
 編          號           1          2          3  罪          名         搶奪         竊盜       毀棄損壞  宣    告    刑  有期徒刑1年2月  有期徒刑6月，如易科罰金以新臺幣1000元折算一日 有期徒刑3月，如易科罰金以新臺幣1000元折算一日  犯  罪  日  期     110年07月23日     110年07月13日    110年07月27日 偵查(自訴)機關年  度  案  號  雲林地檢110年度偵字第5606號 臺南地檢110年度偵字第16870號 高雄地檢110年度偵字第22426號 最  後    事實審 法    院       雲林地院       臺南地院       高雄地院  案    號     110年度訴字       第497號     110年度易字       第895號      110年度簡字       第3446號  判決日期    110年10月27日    110年11月22日    110年12月07日 確  定    判  決 法    院       雲林地院       臺南地院       高雄地院  案    號     110年度訴字       第497號     110年度易字       第895號      110年度簡字       第3446號  判    決確定日期    110年11月23日    110年12月22日    111年01月13日 備           註  雲林地檢110年度執字第2666號 臺南地檢111年度執字第815號 高雄地檢111年度執字第1032號 

 編          號           4          5          6  罪          名         竊盜          竊盜         竊盜   宣    告    刑  有期徒刑1年6月8次  有期徒刑2月，如易科罰金以新臺幣1000元折算一日  有期徒刑3月，如易科罰金以新臺幣1000元折算一日   犯  罪  日  期     110年04月05日    110年04月05日    110年04月01日    110年03月15日    110年04月10日　    110年03月25日     110年04月11日    110年07月02日    110年02月27日    110年07月22日 偵查(自訴)機關年  度  案  號  高雄地檢110年度偵字第10398號 高雄地檢110年度偵字第21787號 高雄地檢110年度偵字第21787號 最  後    事實審 法    院       高雄地院       高雄地院       高雄地院  案    號     110年度審易字       第1257號     111年度簡字       第70號     111年度簡字       第70號  判決日期    111年01月17日    111年03月29日    111年03月29日 確  定    判  決 法    院       高雄地院       高雄地院       高雄地院  案    號     110年度審易字       第1257號     111年度簡字       第70號     111年度簡字       第70號  判    決確定日期    111年03月02日    111年05月11日    111年05月11日 備           註  高雄地檢111年度執字第2301號 高雄地檢111年度執字第3756號 高雄地檢111年度執字第3756號   編號4曾定應執行刑為有期徒刑1年8月 編號5、6曾定應執行刑為有期徒刑4月  

 編          號           7          8          9  罪          名         竊盜          竊盜       妨害自由   宣    告    刑  有期徒刑2月，如易科罰金以新臺幣1000元折算一日  有期徒刑6月，如易科罰金以新臺幣1000元折算一日  有期徒刑3月，如易科罰金以新臺幣1000元折算一日   犯  罪  日  期     110年07月28日     110年07月25日    110年07月26日 偵查(自訴)機關年  度  案  號  屏東地檢110年度偵字第8789號 橋頭地檢110年度偵字第10927號 高雄地檢110年度偵字第19951號 最  後    事實審 法    院       屏東地院       橋頭地院       高雄地院  案    號     110年度簡字      第1531號     110年度簡字       第1770號     111年度簡字       第3759號  判決日期    111年03月31日    111年04月15日    111年03月21日 確  定    判  決 法    院       高雄地院       高雄地院       高雄地院  案    號     110年度簡字      第1531號     110年度簡字       第1770號     111年度簡字       第3759號  判    決確定日期    111年05月11日    111年05月25日    111年05月06日 備           註  屏東地檢111年度執字第2414號 橋頭地檢111年度執字第2551號 高雄地檢111年度執字第3913號